【裁判字號】    91,易,2235
【裁判日期】    920320
【裁判案由】    竊盜
【裁判全文】
臺灣桃園地方法院刑事判決                        九十一年度易字第二二三五號
    公  訴  人  臺灣桃園地方法院檢察署檢察官
    被      告  甲○○
右列被告因竊盜案件經檢察官提起公訴（九十一年度偵字第一八四００號、一八二九
九號），本院判決如左：
    主    文
甲○○共同連續攜帶兇器、毀壞門扇竊盜，累犯，處有期徒刑壹年貳月；並應於刑之
執行前，令入勞動場所強制工作參年。
    事    實
一、甲○○於民國七十五年因竊盜案件，經臺灣高等法院判處有期徒刑二年十月（此
    部分刑期嗣經減為八月十五日），並諭知應於刑之執行前強制工作，於八十一年
    六月十六日經免除繼續強制工作後，於八十二年間復因竊盜案件，經臺灣高等法
    院判處有期徒刑三年確定，並應於刑之執行前，令入勞動場所強制工作，於民國
    八十四年五月十三日經送臺灣泰源技能訓諫所執行，於八十七年五月十一日經免
    除其強制工作之繼續執行後，接續執行其所犯前開竊盜罪及其餘所犯麻醉藥品管
    理條例、強盜等案件所處罪刑，上開各罪嗣經定應執行刑為六年五月，刑期起算
    日期為八十七年三月十七日，指揮書執行完畢日期為九十一年九月十一日，於八
    十八年十月二十一日假釋期中交付保護管束，保護管束期滿日期為九十一年七月
    二十三日，猶不知悔改；其有犯罪之習慣，竟仍基於意圖為自己不法所有之概括
    犯意，連續為下列竊盜行為：
  (一)於九十一年五月六日夜間八時許，見陳馨田位於桃園縣平鎮市○○路三四一巷十
    三弄十八號之住宅鐵門處鎖頭有鬆脫情形，認有機可乘，乃以身體撞開該處鐵門
    ，毀壞該住處門扇後侵入陳馨田住宅，竊取其內之現金新臺幣九千元、手錶一支
    、洋酒七瓶及銀行存摺七本等財物，得手後旋即離去；
  (二)於同年七月二十四日，與丙○○（公訴人另行併案由本院審理中）共同意圖為自
    己不法之所有，先後於當日下午二時許、同日下午二時二十分許，由丙○○持所
    有長約三十公分而客觀上可供兇器使用之大型螺絲起子一支，以之破壞乙○○位
    於桃園縣龍潭鄉○○路九四巷十二號、丁○○位於桃園縣龍潭鄉○○路九四巷二
    十號固定於各該住宅大門上之門鎖，毀壞各該處門扇後而分別侵入上開住宅內（
    毀損及侵入住宅部分均未據告訴），竊取乙○○所有新臺幣六萬元、第一銀行存
    摺一本、金項鍊一條、金戒指八個、金幣一兩、金手鍊一條、郵局存摺一本及丁○○所有新臺幣一萬元、美金五百元、印尼錢幣一萬元、泰國錢幣一萬元、珍珠
    項鍊一條等財物，得手後離去；嗣陳馨田、丁○○及乙○○報警，經警方分別於
    上開地點採集指紋送驗，比對結果與甲○○、丙○○檔存指紋相符而循線查悉上
    情。
二、案經桃園縣警察局平鎮分局報告臺灣桃園地方法院檢察署檢察官偵查起訴。
    理    由
一、訊據被告甲○○對於右揭事實一(一)部分竊盜犯行，迭於警訊及偵、審中坦承不諱
    ；核與被害人陳馨田於警訊中所指發現遭竊時間及物品等情相符；此外，被害人
    陳馨田於發現住宅遭竊報警後，經警採集現場遺留指紋比對後，發現與被告指紋
    卡左拇指指紋相符，此有內政部警政署刑事警察局九十一年九月三日刑紋字第０
    九一０一二四四五四號鑑驗書、現場採證照片等附卷可稽；足徵被告此部分自白
    竊盜犯行，確與事實相符。至與共同被告丙○○共犯上開事實一(二)所示竊盜犯行
    部分，則矢口否認之，辯稱：伊沒有到上開住宅內云云。惟查：共同被告丙○○
    就此於警訊中坦承：伊於九十一年七月二十四日下午二時許進入龍潭鄉○○路九
    四巷二十號內行竊，伊夥同共犯甲○○共同行竊˙˙˙破壞大門門鎖後二人共同
    侵入搜括財物，係由伊提議行竊，以自備鐵條（約三十公分長），頭磨平後便可
    撬開門鎖，當天伊與甲○○二人以同樣手法尚有侵入同巷道（龍潭鄉○○路十二
    號）住宅內行竊等語明確；而被害人乙○○、丁○○亦均於警訊中指陳：渠等住
    宅門鎖遭破壞並失竊前揭物品等語；況且，被害人丁○○住宅遭竊後，員警在該
    處採集指紋送內政部警政署刑事警察局比對，發現住宅二樓女兒房內「囍」盒子
    上所採集指紋與被告檔存指紋卡相符，此有該局九十一年八月十五日刑紋字第０
    九一０二０八九九二號鑑驗書在卷可按；足認共同被告黃耀靜前開於警訊中之自
    白確與事實相符。雖共同被告黃耀靜其後於偵查及本院調查中翻異前詞，改稱：
    當天伊開自己的車載被告過去，下車後伊自己去偷，出來後被告就將伊車開走了
    云云，然此核與上開現場所採集而得被告指紋此事實不符，自難據為有利於被告
    之認定。綜上所述，被告右揭竊盜犯行均已證明，應依法論科。
二、核被告右開事實一(一)所為，係犯刑法第三百二十一條第一項第二款、第一款之毀
    壞門扇、於夜間侵入住宅竊盜罪。按刑法第三百二十一條第一項第三款之攜帶兇
    器竊盜罪，係以行為人攜帶兇器竊盜為其加重條件，此所謂兇器，其種類並無限
    制，凡客觀上足對人之生命、身體、安全構成威脅，具有危險性之兇器均屬之，
    且祇須行竊時攜帶此種具有危險性之兇器為已足，並不以攜帶之初有行兇之意圖
    為必要。螺絲起子為足以殺傷人生命、身體之器械，顯為具有危險性之兇器。（
    最高法院七十九年臺上字第五二五三號判例要旨參照）依共同被告黃耀靜前開於
    警訊中所述，所持以竊取使用之大型螺絲起子為金屬材質，且可以之撬開門鎖，
    其持之行竊，客觀上自足以對人之生命、身體、安全構成威脅，為具有危險性之
    凶器，堪以認定。是核被告右揭事實一(二)所為，均係犯刑法第三百二十一條第一
    項第三款、第二款之攜帶兇器、毀壞門扇竊盜罪。其與共同被告黃耀靜就此部分
    犯行，具犯意聯絡及行為分擔，為共同正犯。所犯上開竊盜犯行，時間緊接、所
    犯係構成要件相同之罪，顯係基於概括犯意為之，應依連續犯之規定論以情節較
    重之共同攜帶兇器、毀壞門扇竊盜一罪，並依法加重其刑。公訴意旨認被告右開
    所為應論以刑法第三百二十一條第一項第一款、第二款、第三款之於夜間侵入住
    宅、毀壞門扇、攜帶兇器竊盜罪，惟按諸卷附事證，被告於共同為右揭一(二)竊盜
    犯行時係下午二時許，此核與該條所定夜間要件未合，然此係加重條件之減縮，
    不生變更起訴法條之問題，附此敘明。又被告前因竊盜案件，經臺灣高等法院判
    處有期徒刑三年，並應於刑之執行前令入勞動場所強制工作確定後，於八十四年
    五月十三日經送臺灣泰源技能訓諫所執行，於八十七年五月十一日經免除其強制
    工作之繼續執行後，接續執行其所犯前開竊盜罪及其餘所犯麻醉藥品管理條例、
    強盜等案件所處罪刑，上開各罪嗣經定應執行刑為六年五月，刑期起算日期為八
    十七年三月十七日，指揮書執行完畢日期為九十一年九月十一日，於八十八年十
    月二十一日假釋期中交付保護管束，保護管束期滿日期為九十一年七月二十三日
    ，且其於上開所餘刑期期滿未經撤銷假釋，此有臺灣高等法院被告全國前案紀錄
    表、臺灣桃園地方法院檢察署刑案資料查註紀錄表及法務部在監在押資料表等在
    卷可按，而其上開連續竊盜犯行終了之時即事實一(二)部分，係在前罪假釋期滿已
    執行完畢後五年以內，為累犯，應依法遞加重其刑。爰審酌被告右揭犯罪手段、
    對被害人所造成損害及犯後尚知坦承部分犯行等一切情狀，量處如主文所示之刑
    ，以示懲儆。查被告於七十五年間，即因竊盜案件，經臺灣高等法院判處有期徒
    刑二年十月，並諭知應於刑之執行前強制工作，於八十一年六月十六日經免除繼
    續強制工作後，八十二年間復因竊盜案件，經臺灣高等法院判處有期徒刑三年，
    並諭知應於刑之執行前強制工作，於強制工作經免除繼續執行後接續執行所處竊
    盜等罪刑，甫於八十八年十月二十一日假釋交付保護管束，此有前揭前案紀錄表
    、查註紀錄表等附卷可稽，其於前揭所犯竊盜罪經二次強制工作宣告，猶不知收
    斂，又連續為本件竊盜犯行，足徵其屢犯竊盜罪不改，顯有犯罪之習慣，徒以交
    付刑之執行，不足以矯正其惡習，變化其氣質，爰依竊盜犯贓物犯保安處分條例
    第三條第一項第一款、第四條及第五條第一項前段之規定併予諭知於刑之執行前
    令入勞動場所強制工作三年，以資矯治。至被告與共同被告黃耀靜上開共犯事實
    一(二)竊盜犯行所用之大型螺絲起子一支，依共同被告黃耀靜於警訊中所述：作完
    案後便隨手丟棄等語，此顯已滅失而不存在，爰不為沒收宣告，併予敘明。
據上論斷，應依刑事訴訟法第二百九十九條第一項前段，刑法第二十八條、第五十六
條、第三百二十一條第一項第三款、第二款、第四十七條，竊盜犯贓物犯保安處分條
例第三條第一項第一款、第四條、第五條第一項前段，判決如主文。
本案經檢察官陳志全到庭執行職務。
中      華      民      國    九十二    年      三      月     二十     日
                                      臺灣桃園地方法院刑事第五庭
                                          審判長法  官  江  振  義
                                                法  官  丁俊  成
                                                法  官  許  泰  誠
右正本證明與原本無異。
如不服本判決，應於判決送達後十日內，向本院提出上訴狀。
                                                書記官  蕭  琪  男
中      華      民      國    九十二    年      三      月    二十五    日
附論罪科刑依據之法條：
中華民國刑法第三百二十一條
犯竊盜罪而有左列情形之一者，處六月以上、五年以下有期徒刑：
一  於夜間侵入住宅或有人居住之建築物、船艦或隱匿其內而犯之者。
二  毀越門扇、牆垣或其他安全設備而犯之者。
三  攜帶兇器而犯之者。
四  結夥三人以上而犯之者。
五  乘火災、水災或其他災害之際而犯之者。
六  在車站或埠頭而犯之者。
前項之未遂犯罰之。


司法院資訊處製作；財團法人民間司法改革基金會備份。
